臺灣高等法院民事裁定
111年度家聲抗字第5號
抗  告  人  乙○○  
上列抗告人因與相對人甲○○間離婚等事件，聲請交付法庭錄音光
碟，對於中華民國110年8月4日臺灣新北地方法院110年度家聲字
第45號所為裁定提起抗告，本院裁定如下： 
    主  文
原裁定廢棄。
准予交付抗告人有關臺灣新北地方法院一一Ｏ年度婚字第八Ｏ號離
婚等事件於民國一一Ｏ年七月十五日之法庭錄音光碟。
抗告人就前項所示錄音光碟內容，不得散布、公開播送，或為非
正當目的使用。 
    理  由
一、按當事人及依法得聲請閱覽卷宗之人，因主張或維護其法律
    上利益，得於開庭翌日起至裁判確定後6個月內，繳納費用
    聲請法院許可交付法庭錄音或錄影內容；前項情形，依法令
    得不予許可或限制聲請閱覽、抄錄或攝影卷內文書者，法院
    得不予許可或限制交付法庭錄音或錄影內容，法院組織法第
    90條之1第1項前段、第2項定有明文。又依法院組織法第90
    條之4第1項規定，及同法第90條之3授權司法院訂定之法庭
    錄音錄影及其利用保存辦法第8條規定，當事人及依法得聲
    請閱覽卷宗之人，因主張或維護其法律上利益，聲請交付法
    庭錄音或錄影內容時，應敘明理由，由法院為許可與否之裁
    定；法院受理前項聲請，如認符合聲請人要件，並在聲請期
    間內提出，且就所主張或維護法律上之利益已敘明者，除法
    令另有排除規定外，應予許可；第1項聲請經法院裁定許可
    者，每張光碟應繳納費用新臺幣50元；持有第1項法庭錄音
    、錄影內容之人，就取得之錄音、錄影內容，不得散布、公
    開播送，或為非正當目的使用。再者，所謂主張或維護法律
    上利益，舉凡核對更正筆錄、他案訴訟所需，或認法院指揮
    訴訟方式對其訴訟權益有影響之虞，欲用以保障其法律上利
    益等，均屬之。
二、抗告意旨略以：伊與相對人甲○○為原法院110年度婚字第80
    號離婚事件(下稱系爭事件)之當事人，系爭事件於民國110
    年7月15日(下稱系爭庭期)之開庭筆錄，漏未記載相對人已
    當庭表示同意有關兩造之未成年子女每月扶養費用等金額、
    期間及給付方法，為維護兩造之未成年子女法律上利益，故
    有聲請系爭庭期錄音光碟（下稱系爭光碟）之必要。詎伊請
    求交付系爭光碟，竟遭原裁定駁回，爰提起抗告，請求廢棄
    原裁定並准予交付系爭光碟等語。
三、查抗告人為系爭事件之當事人，依民事訴訟法第242條第1項
    規定，為依法得聲請閱覽卷宗之人。又抗告人主張：相對人
    於系爭庭期時已當庭同意未成年子女每月扶養費用等金額、
    期間及給付方法。另參酌民事訴訟法第219條規定：「關於
    言詞辯論所定程式之遵守，專以筆錄證之。」可見僅言詞辯
    論所定程式之遵守，專以筆錄證之，至於當事人或代理人所
    為與言詞辯論所定程式遵守無關之陳述，並非專以筆錄證之
    ，如有缺漏或未記明於開庭筆錄之情事，自應准當事人聲請
    交付法庭錄音光碟，以維其訴訟上攻防之權利。抗告人已敘
    明其聲請交付系爭光碟，乃為確認相對人就兩造間未成年子
    女每月扶養費用等金額、期間及給付方法，以維護未成年子
    女法律上利益，堪認其已敘明為主張及維護法律上利益之理
    由，依上開說明，其聲請自應准許。原裁定駁回抗告人聲請
    ，容有未洽。抗告意旨指摘原裁定不當，聲明廢棄，為有理
    由，爰將原裁定廢棄，改裁定如主文第2項所示。另抗告人
    就取得之法庭數位錄音光碟內容不得散布、公開播送，或為
    非正當目的使用，併予諭知如主文第3項所示，以促其注意
    遵守。
四、據上論結，本件抗告為有理由，爰裁定如主文。　
中　　華　　民　　國　　111 　年　　1 　　月　　27　　日
                  家事法庭
                      審判長法  官  王怡雯
                            法  官  呂綺珍 
                            法  官  王育珍
正本係照原本作成。
不得再抗告。
中　　華　　民　　國　　111 　年　　1 　　月　　27　　日

  　　　　　　　　　　　　　書記官  簡曉君